臺灣臺南地方法院刑事判決
111年度易字第1024號
公  訴  人  臺灣臺南地方檢察署檢察官
被      告  翟自盛



            林嘉裕



上列被告因竊盜案件，經檢察官提起公訴（111年度偵字第20085
號），本院判決如下：
    主  文
翟自盛共同犯竊盜罪，處有期徒刑貳月，如易科罰金，以新臺幣
壹仟元折算壹日。
林嘉裕共同犯竊盜罪，累犯，處有期徒刑參月，如易科罰金，以
新臺幣壹仟元折算壹日。
未扣案之犯罪所得鋁格柵（共約二十米）均沒收之，於全部或一
部不能沒收時，追徵其價額。
    事  實
一、林嘉裕曾於民國103年間，因施用第二級毒品案件，經本院
    判處期徒刑6月確定，又因攜帶兇器竊盜及違反藥事法案件
    ，經本院分別判處有期徒刑7月及4月確定，3罪合併裁定應
    執行有期徒刑1年3月(下稱甲案)；又於104年間，因2次竊盜
    案件，經臺灣高雄地方法院各判處有期徒刑8月，應執行有
    期徒刑1年2月確定(下稱乙案)，上開甲、乙兩案接續執行，
    於105年11月17日縮短刑期假釋出監，嗣經撤銷假釋。再因2
    次施用第二級毒品案件，經本院分別於106年及107年間，各
    判處有期徒刑6月確定，與假釋殘刑2年3月接續執行，甫於1
    08年5月10日執行完畢(接續執行另案拘役)，猶不知悔改，
    復與翟自盛共同基於意圖為自己不法所有之犯意聯絡，由林
    嘉裕駕駛車號000-0000號自小貨車搭載翟自盛，接續於111
    年5月16日凌晨3時31分(36分離開)及同日凌晨4時21分(23分
    離開)許，兩度至臺南市○區○○○街0號旁空地，徒手竊取山川
    營造工程股份有限公司(下稱山川營造公司)所有之鋁格柵，
    數量共約20米(價值新臺幣76,100元)。嗣經山川營造公司負
    責人許庭嘉發現上開鋁格柵遭竊，乃報警循線查獲上情。
二、案經山川營造公司訴由臺南市政府警察局第一分局報告臺灣
    臺南地方檢察署檢察官偵查起訴。
    理  由
壹、證據能力方面
    按被告以外之人（包括證人、鑑定人、告訴人、被害人及共
    同被告等）於審判外之陳述雖不符刑事訴訟法第159條之1至
    之4等4條之規定，而經當事人於審判程序同意作為證據，法
    院審酌該言詞陳述或書面陳述作成時之情況，認為適當者，
    亦得為證據；當事人、代理人或辯護人於法院調查證據時，
    知有刑事訴訟法第159條第1項不得為證據之情形，而未於言
    詞辯論終結前聲明異議者，視為有前項之同意，同法第159
    條之5定有明文。立法意旨在於傳聞證據未經當事人之反對
    詰問予以核實，原則上先予排除。惟若當事人已放棄反對詰
    問權，於審判程序中表明同意該等傳聞證據可作為證據；或
    於言詞辯論終結前未聲明異議，基於尊重當事人對傳聞證據
    之處分權，及證據資料愈豐富，愈有助於真實發見之理念，
    且強化言詞辯論主義，使訴訟程序得以順暢進行，上開傳聞
    證據亦均具有證據能力。查本件下列所引用之被告以外之人
    於審判外之陳述，因公訴人、被告均表示不爭執其證據能力
    ，復本院認其作成之情形並無不當情形，經審酌後認為適當
    ，故前開審判外之陳述得為證據，併此敘明。
貳、實體方面 
一、訊據被告固均坦承於上開時地出現等情（本院卷第78頁），
    惟均矢口否認有何竊盜犯行，均辯稱：當時只是去上開地點
    看樹，沒有偷竊云云。經查：
  ㈠山川營造公司所有之鋁格柵，數量共約20米(價值新臺幣76,1
    00元)，原於111年5月15日下午6時30分許，放置在臺南市○
    區○○○街0號旁空地，嗣經該公司負責人許庭嘉發現該鋁格柵
    於翌日上午5時43分許不翼而飛等情，此據證人許庭嘉指述
    在卷（警卷第15至17頁），且有攝影時間分別為111年5月15
    日下午6時30分、翌日上午5時43分之上開地點監視器翻拍畫
    面（警卷第27頁）、山川營造公司購入上開鋁格柵之憑證（
    警卷第45頁）附卷可考；是此部分事實堪予認定。
　㈡被告林嘉裕駕駛車號000-0000號自小貨車搭載被告翟自盛，
    接續於111年5月16日凌晨3時31分(36分離開)及同日凌晨4時
    21分(23分離開)許，兩度至臺南市○區○○○街0號旁空地等情
    ，此據被告二人供承在卷（本院卷第78頁）；復經本院以當
    庭播放方式，勘驗案發地點監視器錄影光碟，勘驗結果如附
    件一所示，並據被告林嘉裕自承其為附件一勘驗畫面中之「
    甲男」（本院卷第76頁），被告翟自盛自承其在附件一勘驗
    畫面中「A車」之副駕駛座（本院卷第76頁），且有路口監
    視器車牌辨識系統截圖照片（警卷第47至49頁）附卷可稽；
    是此部分事實亦堪認定。
　㈢被告雖以前詞置辯，並質疑案發地點有其他出入口，失竊物
    品係他人竊取云云。然查：
　⑴依附件一所示勘驗紀錄，自111年5月15日下午6時30分起至翌
    日上午6時止，除被告二人所共乘上開車輛有進入案發地點
    外，無其他車輛出現。
　⑵經本院函請臺南市政府警察局第一分局至案發現場拍攝全景
    照片及針對周邊環境提供動態攝影光碟後，該分局檢送如附
    件二所示職務報告暨照片（本院卷第133至143頁），並經本
    院以當庭播放方式，勘驗該分局檢送之動態攝影光碟4片，
    勘驗結果如附件三所示；即德昌二街街尾放有流動廁所，流
    動廁所後方無法通行，廁所旁之樹上裝有監視器（附件一勘
    驗紀錄之監視器），德昌二街6 號旁小路即告訴人原放置鋁
    格柵之木棧板處，棧板旁有一條可供人通行之泥土通道（參
    本院卷第139 頁下方之照片），該通道左側為大樓旁圍牆、
    右側為整片樹園及一小片草地，沿著通道走至德昌路196 巷
    ，該通道於德昌路196 巷出入口處掛有繩索（參本院卷第14
    1 頁上方之照片），出入口前方住○○○○○○○○路000 巷00號）
    裝設之監視器朝向通道出入口拍攝，而德昌路196 巷10號所
    裝設監視器自111年5月15日下午6時15分起至翌日上午6時10
    分止，均無其他車輛或行人進出該出入口。
　⑶山川營造公司所有之上開鋁格柵原於111年5月15日下午6時30
    分許，放置在臺南市○區○○○街0號旁空地，嗣經該公司負責
    人許庭嘉發現該鋁格柵於翌日上午5時43分許不翼而飛，經
    比對上開勘驗紀錄及員警職務報告，於該段期間內僅有被告
    二人共乘上開車輛兩度至案發地點，且被告刻意關閉車燈，
    顯係意圖規避監視器，故被告二人於上開時地竊取上開鋁格
    柵，應可認定。況被告均辯稱欲看樹，卻趁三更半夜且照明
    不足之時，顯違常情，益徵渠等形跡可疑。
　⑷至被告雖質疑尚有其他通路可至案發地點，故案發地點流動
    廁所旁之樹上所裝監視器（附件一勘驗紀錄之監視器）、德
    昌路196 巷10號所裝設之監視器（附件三之㈡勘驗紀錄之監
    視器）均不足以證明渠等犯行云云，然此與附件二職務報告
    及附件三勘驗紀錄之客觀事證不符，是被告空言指摘，並無
    可採。
　㈣綜上所述，本案事證明確，被告上開犯行洵堪認定，應予依
    法論科。
二、核被告2人所為，均係犯刑法第320條第1項之竊盜罪。被告2
    人間，具有犯意之聯絡及行為之分擔，為共同正犯。本案檢
    察官主張被告林嘉裕有犯罪事實欄所載前科執行紀錄，有臺
    灣高等法院被告前案紀錄表可參，本院認被告林嘉裕前受有
    期徒刑執行完畢後，5年以內故意再犯本件有期徒刑以上之
    罪，為累犯。本院審酌被告林嘉裕犯罪情狀，認為如依累犯
    規定加重最低本刑，並不會使被告林嘉裕所受之刑罰超過其
    所應負擔之罪責，亦不會使其人身自由因此遭受過苛之侵害
    ，無違憲法罪刑相當原則及比例原則，故依刑法第47條第1 
    項規定，加重其刑。　　
三、審酌被告不思以正當方法謀取生活上所需，恣意行竊，顯見
    漠視他人財物之所有權，欠缺尊重他人財產法益之觀念，犯
    後均否認犯行，未見悔意，法紀觀念薄弱；再考量本案犯罪
    手段、所得財物價值、被告智識、家庭、生活經濟狀況、前
    科素行等一切情狀，各量處如主文所示之刑，各諭知易科罰
    金之折算標準。查被告竊得之鋁格柵，未扣案，應依刑法第
    38條之1第1項前段、第3項規定諭知沒收，如全部或一部不
    能沒收時，追徵其價額。
據上論斷，應依刑事訴訟法第299條第1項前段，判決如主文。
本案經檢察官陳昆廷提起公訴，檢察官蘇聖涵到庭執行職務。
中　　華　　民　　國　　111 　年　　10 　月　　17　　日
　　　　　　　　　刑事第三庭    法　官　郭瓊徽
以上正本證明與原本無異。
如不服本判決應於收受本判決後20日內向本院提出上訴書狀，並
應敘述具體理由。其未敘述上訴理由者，應於上訴期間屆滿後20
日內向本院補提理由書狀（均須按他造當事人之人數附繕本）「
切勿逕送上級法院」。 
                                書記官  王珮君
中　　華　　民　　國　　111 　年　　10　　月　　17　　日
附錄
中華民國刑法第320條
意圖為自己或第三人不法之所有，而竊取他人之動產者，為竊盜
罪，處5年以下有期徒刑、拘役或50萬元以下罰金。
意圖為自己或第三人不法之利益，而竊佔他人之不動產者，依前
項之規定處斷。
前二項之未遂犯罰之。